【裁判字號】    97,上訴,253
【裁判日期】    970324
【裁判案由】    違反毒品危害防制條例
【裁判全文】
臺灣高等法院高雄分院刑事判決         97年度上訴字第253號
上  訴  人
即  被  告  甲○○
                    （現另案
上列上訴人因違反毒品危害防制條例案件，不服臺灣屏東地方法
院96年度訴字第1273號中華民國96年12月27日第一審判決（起訴
案號：臺灣屏東地方法院檢察署96年度毒偵字第1994號），提起
上訴，本院判決如下：
     主  文
上訴駁回。
     事  實
一、甲○○於民國（以下同）94年間曾犯違反毒品危害防制條例
    案件，經國防部南部地方軍事法院以94年度和審字第345 號
    判決判處有期徒刑1 年確定，於95年9 月6 日縮刑期滿執行
    完畢，又甲○○於88年間因施用毒品案件，經台灣屏東地方
    法院裁定送觀察、勒戒後，因無繼續施用毒品之傾向，於88
    年6 月28日執行完畢釋放；又於91年間因施用毒品案件，經
    國防部南部地方軍事法院裁定送觀察、勒戒後，因無繼續施
    用毒品之傾向，於92年6 月16日執行完畢，詎甲○○不知戒
    絕，復於上開觀察、勒戒執行完畢釋放後5 年內，於96年10
    月3 日22時許，在其位於屏東縣新園鄉○○村○○路70號之
    住處內，以將海洛因摻水置於注射針筒內注入體內之方式，
    施用第一級毒品海洛因1 次，嗣於96年10月4 日10時15分許
    ，甲○○於其施用第一級毒品海洛因犯行未被有偵查權之機
    關或公務員發覺前，即主動持殘留第一級毒品海洛因之注射
    針筒1 支前往屏東縣警察局東港分局興龍派出所，將針筒交
    予警方查扣，並向警察機關自首施用第一級毒品海洛因犯行
    ，及願意接受法院裁判之情而查獲。
二、案經屏東縣警察局東港分局移送臺灣屏東地方法院檢察署檢
    察官偵查起訴。
    理  由
一、上揭施用毒品海洛因之事實，業據上訴人甲○○迭於警詢、
    偵查、原審及本院審理時坦承不諱，又其於96年10月4 日11
    時許經警採尿送驗，檢驗結果確呈嗎啡（即海洛因代謝物）
    陽性反應，此有正修科技大學超微量研究科技中心檢驗報告
    及屏東縣警察局東港分局辦理煙毒案尿液送驗受檢人真實姓
    名代號對照表各1 紙附卷可稽，並有注射針筒1 支扣案可資
    佐証，又該扣案注射針筒1 支，經檢驗結果其上確呈海洛因
    反應，有東港分局查獲涉嫌毒品條例案毒品初步檢驗報告單
    1 紙在卷可憑，足證上訴人甲○○上開施用毒品之自白核與
    事實相符。又上訴人甲○○前於88年間因施用毒品案件，經
    台灣屏東地方法院裁定送觀察、勒戒後，因認無繼續施用毒
    品之傾向，於88年6 月28日執行完畢釋放；又於91年間因施
    用毒品案件，經國防部南部地方軍事法院裁定送觀察、勒戒
    後，因認無繼續施用毒品之傾向，於92年6 月16日執行完畢
    ，有臺灣高等法院被告前案紀錄表、臺灣屏東地方法院檢察
    署刑案資料查註紀錄表暨全國施用毒品案件紀錄表各1 份在
    卷可稽，是上訴人於觀察、勒戒執行完畢後，5 年以內再犯
    本件施用第一級毒品，事證明確，其犯行堪以認定。
二、查海洛因係毒品危害防制條例第2 條第2 項第1 款所稱之第
    一級毒品，不得持有及施用，是核上訴人甲○○所為，係犯
    毒品危害防制條例第10條第1 項之施用第一級毒品罪。上訴
    人甲○○施用前後持有第一級毒品之低度行為，應為其施用
    之高度行為所吸收，不另論罪。又上訴人甲○○前於94年間
    因違反毒品危害防制條例案件，經國防部南部地方軍事法院
    以94年度和審字第345 號判決判處有期徒刑1 年確定，於95
    年9 月6 日縮刑期滿執行完畢，有臺灣高等法院被告前案紀
    錄表1 份為憑，其於有期徒刑執行完畢後，5 年以內故意再
    犯本件有期徒刑以上之罪，為累犯，應依刑法第47條第1 項
    規定加重其刑。另上訴人甲○○於犯罪未被有偵查權之機關
    或公務員發覺前，自行前往東港分局興龍派出所，提出注射
    針筒予警方查扣，並向警察機關表明其施用第一級毒品犯行
    ，而願意接受法院裁判等情，為上訴人甲○○供述綦詳，並
    有卷附興龍派出所96年10月4 日偵查報告1 紙可稽，核與自
    首規定相符，爰依刑法第62條前段減輕其刑，並依法先加重
    後減輕之。
三、原審適用毒品危害防制條例第10條第1 項、第18條第1 項前
    段，刑法第11條、第47條第1 項、第62條前段規定，並審酌
    上訴人前已多次因施用毒品經判處罪刑，有卷附臺灣高等法
    院被告前案紀錄表可憑，仍未戒除施用毒品之惡習，復施用
    第一級毒品，戕害自己之身心健康，尚未危及他人，其犯後
    坦承犯行，尚有悔意之態度等一切情狀，量處有期徒刑1 年
    1 月。扣案注射針筒1 支，其上經驗得第一級毒品海洛因成
    分，業如前述，因其海洛因含量量微無從析離，應一併依毒
    品危害防制條例第18條第1 項前段規定諭知沒收銷燬之。經
    核原判決認事用法並無不合，量刑亦屬適當，上訴人甲○○
    指摘原判決量刑過重，為無理由，應予駁回。
據上論斷，應依刑事訴訟法第368條，判決如主文。
本案經檢察官許月雲到庭執行職務。
中    華    民    國    97    年    3     月    24    日
                      刑事第六庭  審判長法  官  王憲義
                                        法  官  邱永貴
                                        法  官  張盛喜
以上正本證明與原本無異。
如不服本判決應於收受本判決後10日內向本院提出上訴書狀，其
未敘述上訴理由者，並得於提起上訴後10日內向本院補提理由書
狀（均須按他造當事人之人數附繕本）「切勿逕送上級法院」。
中    華    民    國    97    年    3     月    24    日
                                        書記官  黃一秋
附錄本判決論罪科刑法條：
毒品危害防制條例第10條第1 項：
施用第一級毒品者，處6月以上5年以下有期徒刑。


司法院資訊處製作；財團法人民間司法改革基金會備份。
